【裁判字號】    92,裁,1330
【裁判日期】    920918
【裁判案由】    證券交易法
【裁判全文】
最  高  行  政  法  院  裁  定                  九十二年度裁字第一三三○號
    抗  告  人  甲○○
右抗告人因與相對人財政部證券暨期貨管理委員會間證券交易法事件，對於中華民國
九十一年九月二十五日臺北高等行政法院九十一年度訴字第一二二○號裁定提起抗告
，本院裁定如左︰
    主  文
抗告駁回。
抗告訴訟費用由抗告人負擔。
    理  由
一、本件原裁定以：抗告人前為國勝企業股份有限公司（下稱國勝公司）董事，至民
    國（下同）八十一年六月十日辭去其董事職務。國勝公司前為一股票上市公司，
    截至民國（下同）八十年三月份止，其實收資本額為新臺幣一、三四○、八六四
    、○○○元，已發行股份總額為一三四、○八六、四○○股，依「公開發行公司
    董事、監察人股權成數及查核實施規則」第二條第三款之規定，其全體董事應持
    有股份總額不得少於一○、○五六、四八○股。相對人依國勝公司申報該公司八
    十一年七月份內部人股權變動表核知，該公司全體董事持股總數合計僅為二、二
    四七、一七三股，其不足數為七、八○九、三○七股，未達前開成數標準，相對
    人乃以八十一年九月三十日（八一）台財證（三）第○二五五五號函處全體董事
    （含抗告人）罰鍰二十萬元（折合新臺幣六十萬元），惟受處分人等均未繳納，
    相對人乃於九十年七月五日以（九○）台財證（法）第○○二三八五號函催繳。
    抗告人不服，循序提起行政訴訟。經查相對人九十年七月五日（九○）台財證（
    法）第○○二三八五號函，其內容謂：「台端違反證券交易法，前經本會以八十
    一年九月三十日（八一）台財證（三）第○二五五五號處分書處以罰鍰新臺幣陸
    拾萬元整，惟前揭罰鍰迄今仍未繳納，茲再檢送本會處分書影本（如附件），於
    文到十日內至本會秘書室（臺北市○○○路○段八十五號）繳納，或以所附郵政
    劃撥單劃撥繳納（郵政劃撥帳號：00000000，戶名：財政部證券暨期貨
    管理委員會），逾期未繳，逕法務部行政執行署強制執行，請  查照。」等語，
    僅係通知抗告人儘速繳交該會八十一年九月三十日（八一）台財證（三）第○二
    五五五號處分書罰鍰新臺幣六十萬元，核屬單純的事實陳述，尚不對外發生准駁
    之法律上效果，難謂其屬行政處分性質。訴願決定以上開函非屬行政處分，不予
    受理，即無不合。抗告人提起行政訴訟，顯非合法，而予駁回。經核並無違誤。
二、抗告意旨略謂：相對人八十一年九月三十日（八一）台財證（三）第○二五五五
    號函發文時，抗告人董事身份已消滅在先，相對人之請求權已不符行政程序之處
    分要件，及本件請求權已逾行政程序法第一百三十一條五年間不行使而消滅云云
    。
三、查相對人九十年七月五日（九○）台財證（法）第○○二三八五號函，係對於已
    確定之罰鍰處分通知抗告人繳納，為單純事實之陳述，並非行政處分。抗告意旨
    係對相對人八十一年九月三十日（八一）台財證（三）第○二五五五號函之處分
    為爭執，非本件訴訟標的；至主張罰鍰已罹消滅時效部分，應另提起行政訴訟，
    非本件撤銷之訴所得審究。原裁定並無不合，其抗告難認有理由，應予駁回。
四、依行政訴訟法第二百七十二條、第一百零四條、民事訴訟法第四百九十二條第一
    項、第九十五條、第七十八條，裁定如主文。
中    華    民    國    九十二      年      九        月      十八      日
                    最 高 行 政 法 院  第 五 庭
                                審 判 長 法  官      徐  樹  海
                                         法  官      黃  璽  君
                                         法  官      鄭  淑  貞
                                         法  官      林  家  惠
                                         法  官      林  茂  權
右  正  本  證  明  與  原  本  無  異
                                         法院書記官  阮  桂  芬
中    華    民    國    九十二      年      九        月      十八      日


司法院資訊處製作；財團法人民間司法改革基金會備份。
